臺灣屏東地方法院刑事判決
110年度易字第690號
公  訴  人  臺灣屏東地方檢察署檢察官
被      告  劉寶山



上列被告因竊盜案件，經檢察官提起公訴（110年度偵字第4776
號），本院判決如下：
    主  文
劉寶山共同犯竊盜罪，處拘役伍拾日，如易科罰金，以新臺幣壹
仟元折算壹日。
    事  實
一、劉寶山與姓名年籍均不詳、自稱「柯青溪」之成年男子共同
    意圖為自己不法之所有，基於竊盜之犯意聯絡，於民國110
    年3月7日約22時許，由劉寶山駕駛其所有之車牌號碼0000-0
    0號自小貨車搭載「柯青溪」，前往屏東縣屏東市自立路段
    之「民和國民小學」對面馬路停放後，再共同以徒手之方式
    ，將天印藝術有限公司所有而由陳奕彰管領、擺放在該處人
    行道上之綵燈節藝術裝置說明牌3座（共約值新臺幣〈下同〉1
    萬5,000元），陸續搬運至上開自小貨車上，得手後旋即駕
    駛該自小貨車離去。嗣陳奕彰發覺遭竊，乃報警處理，經警
    方調閱案發現場及周遭道路監視器錄影畫面後，發現上開自
    小貨車涉有重嫌，遂於同年4月12日14時50分許，持本院所
    核發之搜索票，至劉寶山位於屏東縣○○市○○路000巷00號之
    居處搜索，並在上址居處旁之檳榔園內，扣得上開3座說明
    牌，而查獲上情。
二、案經陳奕彰訴由屏東縣政府警察局屏東分局報告臺灣屏東地
    方檢察署檢察官偵查起訴。　　
    理  由
壹、證據能力方面
一、按被告以外之人於審判外之言詞或書面陳述，除法律有規定
    者外，不得作為證據，刑事訴訟法第159條第1項固定有明文
    ；惟被告以外之人於審判外之陳述，雖不符同法第159條之1
    至第159條之4之規定，而經當事人於審判程序同意作為證據
    ，法院審酌該言詞陳述或書面陳述作成時之情況，認為適當
    者，亦得為證據，同法第159條之5第1項亦定有明文。經查
    ，本判決所引用之被告以外之人於審判外之陳述，固均屬傳
    聞證據，惟被告就前揭審判外陳述均表示無意見而不爭執證
    據能力，且迄至言詞辯論終結前亦未再聲明異議（見本（見
    本院卷第95、96、112頁）。本院審酌上開證據製作時之情
    況，尚查無違法不當及證明力明顯過低之瑕疵，亦認為以之
    作為證據應屬適當，爰逕依刑事訴訟法第159條之5第1項規
    定，認前揭證據均例外有證據能力。
二、本判決所引用之其餘文書證據及證物，並無證據證明係公務
    員違背法定程序所取得，亦無顯有不可信之情況，且經本院
    於審理期日合法調查，該等證據自得作為本案裁判之資料。
貳、實體方面
一、認定犯罪事實部分
  ㈠被告於上開時間、地點，並未徵得告訴人陳奕彰之同意，即
    與自稱「柯青溪」之成年男子共同將前揭3座說明牌搬運至
    上開自小貨車上，並將之載至其上址居處旁之檳榔園內放置
    ，嗣警方於前揭時間、地點，持本院核發之搜索票，前往被
    告上址居處搜索，在該檳榔園內扣得前揭3座說明牌之事實
    ，業據證人即告訴人於警詢、偵查時證述明確（見警卷8、9
    頁、偵卷第11頁反面、12頁），且有搜索票、屏東縣政府警
    察局屏東分局搜索扣押筆錄、扣押物品目錄表、車輛詳細資
    料報表、監視器錄影畫面翻拍照片暨蒐證照片等件在卷可稽
    （見警卷第13至17、20、22至36頁），復為被告於本院審理
    時所是認（見本院卷第96頁），是此部分事實首堪認定。
　㈡被告確有意圖為自己不法所有之竊盜犯意，說明如下：
　⒈前揭說明牌為天印藝術有限公司所有，且係天印藝術有限公
    司放置在藝術裝置周邊，用以說明藝術裝置內容所用，此經
    證人即告訴人於偵查中證述明確在卷（見偵卷第11頁反面）
    ，足見該說明牌既作為說明藝術裝置之用，其外觀及功能殆
    均屬正常。又觀諸卷內所附說明牌之照片所示（見警卷第35
    、36頁），可知該說明牌尚屬新穎，外觀並非破舊不堪，依
    一般日常生活之經驗，堪認該說明牌應具有一定之財產價值
    甚明。
　⒉再者，前揭說明牌之其中2座說明牌於遭被告及「柯青溪」共
    同搬運至上開自小貨車上之前，係放置在人行道不同地方，
    並無集中堆置之情，業經本院當庭勘驗案發現場監視器錄影
    畫面無訛，有本院勘驗筆錄在卷可按（見本院卷第94、95頁
    ），是依上開說明牌於遭搬離前所放置之方式，亦可輕易判
    斷該等說明牌並非垃圾或他人所棄置之物品，自非可不告而
    取之物。
　⒊從而，被告與「柯青溪」既共同將該3座說明牌擅自搬走，納
    入被告持有支配之中，被告有意圖為自己不法所有之竊盜犯
    意，至為明瞭。
　㈢對於被告辯解本院所做的判斷：　
　　被告固辯稱：伊不是偷東西，伊當天經過那邊，有3、4個工
    人在搬廢棄物，伊問他們這些東西不要了嗎，工人說這些東
    西不要了，要的東西會載走，工人表示這些東西伊可以載走
    ，這些回收的東西，伊本來要跟他買，他們說不用，工人說
    看到的這些東西是不要的云云（見本院卷第38、121頁）。
    惟查，本院當庭勘驗案發現場監視器錄影畫面，勘驗結果略
    認：案發現場除被告與另1名男子外，偶而有行人、行車經
    過，然並無其他施工之工人在場等情，有前揭勘驗筆錄在卷
    可憑（見本院卷第94、95頁），復經本院向告訴人及告訴人
    所指之現場負責人楊立威詢問後，確認於案發時段並無被告
    所辯稱之工人尚在案發地點無誤，有本院110年9月15日、同
    年11月30日、111年1月22日、同年1月24日公務電話紀錄附
    卷可參（見本院卷第67、71、77、79、83頁）。是被告前揭
    所辯，顯與客觀事證不符，自無足取。
　㈣至公訴意旨固認被告係單獨竊取前揭說明牌云云。然查，當
    時係另有1名自稱「柯青溪」之成年男子與被告一同前往該
    處，且與被告共同將前揭說明牌搬運至上開自小貨車上，業
    據被告供明在卷（見本院卷第120頁），並經本院勘驗案發
    現場監視器畫面無訛，有前揭勘驗筆錄在卷可參，是公訴意
    旨此部分所認，與事實容有未合，併予指明。
  ㈤綜上所述，足徵被告所辯並無足取，是以本件事證已臻明確
    ，被告之犯行應堪認定。
二、論罪科刑部分：
　㈠核被告所為，係犯刑法第320條第1項之竊盜罪。被告與「柯
    青溪」就上開竊盜犯行，有犯意聯絡及行為分擔，為共同正
    犯。被告出於竊盜之單一犯意，於密接時間及相同地點先後
    竊取3座說明牌，侵害同一法益，顯係基於竊盜之單一犯意
    下所為之數個舉動，屬於接續多次之竊盜犯行，為接續犯，
    應論以包括一罪。
　㈡本院審酌被告本應依循正道獲取財物，詎其不思此為，反夥
    同「柯青溪」以本件竊盜之方式，不法牟取告訴人所管領之
    財物，造成告訴人權益受損，破壞社會治安，其所為實有不
    該，惟考量被告固未坦承本件竊盜犯行，惟其所竊得之前揭
    說明牌，業已發還告訴人保管，有贓物認領保管單1份在卷
    可參（見警卷第19頁），所生損害已有減輕，兼衡其之犯罪
    動機、手法、目的、自陳高職畢業之智識程度、未婚、有認
    領1名現已成年之子女，目前從事鐵工、撿回收及務農之工
    作、月收入1萬多元之家庭及生活狀況（見本院卷第122頁）
    等一切情狀，量處如主文所示之刑，並諭知易科罰金之折算
    標準。
三、沒收部分
    本件被告竊得之3座說明牌，固屬被告之犯罪所得，然該等
    說明牌業已實際合法發還告訴人保管，前已述及，依刑法第
    38條之1第5項規定，自不得併予宣告沒收。
　據上論斷，應依刑事訴訟法第299條第1項前段，刑法第28條、
  第320條第1項、第41條第1項前段，刑法施行法第1條之1第1項
  ，判決如主文。
本案經檢察官陳新君提起公訴，由檢察官潘國威到庭執行職務。
中    華    民    國   111    年    4     月   29     日
                  刑事第一庭    法  官  楊宗翰
以上正本證明與原本無異。　　　　　　　　　　
如不服本判決應於收受判決後20日內向本院提出上訴書狀，並應
敘述具體理由；其未敘述上訴理由者，應於上訴期間屆滿後20日
內向本院補提理由書（均須按他造當事人之人數附繕本）「切勿
逕送上級法院」。
中    華    民    國   111    年    4     月    29    日
                                書記官  李家維　
附錄本案論罪科刑法條全文：
中華民國刑法第320條
意圖為自己或第三人不法之所有，而竊取他人之動產者，為竊盜
罪，處 5 年以下有期徒刑、拘役或 50 萬元以下罰金。
意圖為自己或第三人不法之利益，而竊佔他人之不動產者，依前
項之規定處斷。
前二項之未遂犯罰之。